臺灣高等法院臺南分院刑事裁定　　　　　100年度抗字第189號
抗　告　人
即　受刑人　賴建安
上列抗告人因定應執行刑案件，不服臺灣臺南地方法院 100年度
聲字第808號中華民國100年 4月29日所為之定應執行刑裁定，提
起抗告，本院裁定如下：
    主  文
抗告駁回。
    理  由
一、本件抗告意旨略以：受刑人賴建安因酒醉駕車公共危險案件
    ，先後經法院判決有期徒刑四月及六月，經檢察官依刑法之
    數罪併罰規定，聲請應定其應執行刑，原審法院將兩案定應
    執行有期徒刑十月，此裁定之量刑，對受刑人似有不公，並
    不符合比例原則，為此提起抗告，請求撤銷原裁定，重新定
    其應執行刑等語。
二、按裁判確定前犯數罪者，併合處罰之。數罪併罰，有二裁判
    以上者，依第51條之規定，定其應執行之刑。數罪併罰，分
    別宣告其罪之刑，依左列各款定其應執行者，宣告多數有期
    徒刑者，於各刑中之最長期以上，各刑合併之刑期以下，定
    其刑期，但不得逾30年。刑法第50條、第 53條及第51第5款
    分別定有明文。又按關於刑之量定，係屬實體法上賦予法院
    得為自由裁量之事項，倘其未有逾越法律所規定之範圍，或
    濫用其權限，即不得任意指摘為違法（最高法院75年台上字
    第7033號判例意旨參照）。則揆之刑法第 51條第5款規定數
    罪併罰，宣告多數有期徒刑者，應於各刑中之最長期以上，
    各刑合併之刑期以下，定其應執行之刑期，但不得逾30年，
    其就數罪併罰，非採併科主義，而係採限制加重主義，就俱
    罰各罪中，以最重之宣告刑為基礎，由法院參酌他罪之宣告
    刑，裁量加重定之，且不得逾法定之30年最高限制，此即外
    部性界限，是法院在定其應執行刑，在上開外部性界限之範
    圍內，應屬刑法賦予法院自由裁量之職權行使事項。
三、經查，本件抗告人即受刑人賴建安因犯違背安全駕駛致交通
    危險罪等案件，經臺灣嘉義地方法院及臺灣臺南地方法院先
    後判處如附表所示之刑，並分別確定在案，有各該案件之判
    決書及臺灣高等法院被告前案紀錄表在卷可按。又查，經檢
    察官聲請原審法院定其應執行之刑，經原審法院審核各案卷
    無誤，認其聲請為正當，而就附表編號1、2所分別處之有期
    徒刑四月及六月，在各刑之最長期有期徒刑六月以上，及合
    併刑期有期徒刑十月以下，定其應執行有期徒刑十月，並諭
    知易科罰金之折算標準，經核並無逾越修正前刑法第51條第
    ５款之外部界限。至原審逕定應執行刑為各刑之合併刑期有
    期徒刑十月，未酌量減少其刑度，乃係屬原審法院適法自由
    裁量之職權行使，既未逾越法律所規定之範圍，亦無濫用其
    權限，於法尚無不合。
四、綜上所述，原裁定就受刑人所犯附表所示之二罪，定其應執
    行有期徒刑十月，並諭知易科罰金之折算標準，於法尚無不
    當，本院經核原裁定認事用法，尚無違誤。抗告意旨指摘原
    裁定不當，請求撤銷改判，非有理由，應予駁回。
五、據上論結，應依刑事訴訟法第412條，裁定如主文。
中    華    民    國   100    年    6     月    13    日
                  刑事第五庭    審判長法  官  楊明章
                                      法  官  趙文淵
                                      法  官  蔡美美
以上正本證明與原本無異。
不得再抗告。
                                      書記官  歐貞妙
中    華    民    國   100    年    6     月    13    日